【裁判字號】    97,交聲,270
【裁判日期】    970229
【裁判案由】    違反道路交通管理處罰條例聲明異議
【裁判全文】
臺灣臺北地方法院交通事件裁定         97年度交聲字第270號
    原處分機關  交通部公路總局臺北區監理所
    聲明異議人
    即受處分人  甲○○
上開受處分人因違反道路交通管理處罰條例案件，對交通部公路
總局臺北區監理所臺北市交通事件裁決所於中華民國九十六年十
二月十七日所為之處分（北監自裁字裁四○—Ｃ0000000
0號）聲明異議，本院裁定如下：
    主  文
異議駁回。
    理  由
一、按汽車駕駛人，行經有燈光號誌管制之交岔路口闖紅燈者，
    處新臺幣（下同）一千八百元以上五千四百元以下罰鍰；汽
    車駕駛人有道路交通管理處罰條例第五十三條之情形者，除
    依原條款處罰鍰外，並記違規點數三點，道路交通管理處罰
    條例第五十三條第一項、第六十三條第一項第三款分別定有
    明文。另按駕駛小型車違反道路交通管理處罰條例第五十三
    條第一項事件，逾越應到案期限三十日以上，繳納罰鍰或逕
    行裁決處罰者，處五千四百元罰鍰，本件案發時之違反道路
    交通管理事件統一裁罰基準及處理細則第二條第二項亦定有
    明文。
二、本件異議人即受處分人甲○○於民國九十六年八月十二日下
    午五時四十三分許，駕駛車牌號碼ＦＥ—三七一九號自用小
    客車由東往西方向行駛在臺北縣新店市○○路○段上，途經
    臺北縣新店市○○路○段二二九巷巷口，明知其行駛車輛所
    應依據之燈光號誌顯示紅燈，竟不遵守該燈光號誌之管制而
    闖紅燈直行，為臺北市政府警察局新店分局乙○○○○當場
    依規定取締，認受處分人違反道路交通管理處罰條例第五十
    三條第一項之規定而開立北縣警交字第Ｃ00000000
    號舉發通知單，並指定受處分人應於九十六年八月二十七日
    前繳納罰鍰或前往原處分機關即交通部公路總局臺北區監理
    所聽候裁決，因受處分人拒絕簽收上開舉發通知單，經執勤
    警員告知應到案日期，受處分人未依限繳納罰鍰或前往申訴
    ，原處分機關認受處分人確有前開交通違規行為，乃逕行依
    據道路交通管理處罰條例第五十三條第一項、第六十三條第
    一項第三款（裁決書漏載第三款）規定，裁處最高額五千四
    百元罰鍰、並記違規點數三點之裁決。
三、訊據受處分人否認有前開交通違規行為，並辯稱：伊當時係
    在綠燈時經過上開路口，又案發時，因伊前方有公車、右側
    有施工工地，依執勤警員站立之位置不可能看到伊有闖紅燈
    云云，經查：證人楊孟儒於本院調查中到庭證稱：案發當時
    ，伊在安和路與安興路交岔路口東北角處直行交通執法勤務
    ，伊看到安和路二段二二九巷巷口之號誌燈顯示紅燈，受處
    分人仍駕車直行闖紅燈，而受處分人之車輛確實是在公車之
    後，且在安和路上東往西方向外側車道通過二二九巷巷口到
    伊所站位置前約十公尺處確實有施工工地，然受處分人車輛
    與公車距離約十公尺，公車行駛到安和路與安興路交岔路口
    停等紅燈時，受處分人才駕駛車輛闖過安和路二二九巷巷口
    之紅燈直行，另該處施工工地之欄杆約一公尺左右，交通號
    誌登高約二、三層樓高，施工工地並未影響伊視線等語，而
    觀諸受處分人提出照片、證人楊孟儒提出之現場圖及照片（
    下方標示拍攝時間為九十七年二月二十二日上午八時三十六
    分），顯示在本案案發地點附近之施工工地圍欄係綠色網狀
    鐵絲欄，高度不高，網眼亦非細密，且臺北縣新店市○○路
    ○段之道路在二二九巷處至證人楊孟儒執勤所站立處之路段
    並非筆直之道路，而係略往西北方向彎斜之道路，由證人楊
    孟儒於舉發時站立之位置，證人楊孟儒自可清楚看到經過臺
    北縣新店市○○路二二九巷巷口之車輛是否有闖紅燈直行，
    並不會受處分人所指施工工地及公車之影響，另交通警員開
    立舉發違反道路交通管理處罰條例所列之違規事實，本質上
    為行政處分，係公務員基於職務上權力，依法就特定之具體
    事件所為具有公法上效果之單方行政行為，基於公務員為公
    法上行為具有公信力之原則，該行政處分當可被推定為真正
    ，是受處分人既未就執勤警員之舉發有誤提出相關證據以供
    調查，本院經查亦無任何證據足資證明警員有捏造事實違法
    取締之情事，則執勤警員本其維護交通秩序、安全職責所為
    之舉發，自應受到合法、正確之推定，應認受處分人確有前
    開交通違規行為，受處分人上開辯解，並無依據，尚難憑採
    。從而原處分機關依道路交通管理處罰條例第五十三條第一
    項、第六十三條第一項第三款之規定裁處最高額五千四百元
    罰鍰，併計違規點數三點之裁決，核與上開規定並無違誤，
    本件聲明異議為無理由，應予駁回
據上論斷，應依道路交通案件處理辦法第十九條，裁定如主文。
中    華    民    國    97    年    2     月    29    日
                        臺灣臺北地方法院交通法庭
                            法  官  唐于智
上正本證明與原本無異。
如不服本裁定，應於裁定送達後5 日內向本院提出抗告狀。
                            書記官  陳家欣
中    華    民    國    97    年    3     月    4     日


司法院資訊處製作；財團法人民間司法改革基金會備份。
